【裁判字號】    89,毒抗,947
【裁判日期】    891031
【裁判案由】    毒品危害防制條例
【裁判全文】
臺灣高等法院刑事裁定                            八十九年度毒抗字第九四七號
    抗  告  人
    即受處分人  甲○○
右抗告人因毒品危害防制條例案件不服臺灣桃園地方法院民國八十九年九月十八日裁
定（八十九年度毒聲字第五九五○號），本院裁定如左：
    主  文
抗告駁回。
    理  由
一、原審裁定意旨略謂：受處分人因施用毒品案件，經臺灣桃園地方法院以八十九年
    度毒聲字第三八二三號裁定停止戒治，所餘期間並宣付保護管束，惟受處分人竟
    於保護管束期間，有未依規定到地檢署接受驗尿，經觀護人三次書面告誡均無效
    之行為，其違反保護管束應遵守事項情節重大，故依毒品危害防制條例第二十二
    條第二項之規定，撤銷停止戒治，令入戒治處所施以強制戒治。
二、按於停止戒治期間，受處分人違反保護管束應遵守事項情節重大者，得由檢察官
    聲請法院裁定撤銷停止戒治，毒品危害防制條例第二十二條第二項規定有明文。
    同條例施行細則第十六條第四款復規定：「本條例第二十二條第二項所稱違反保
    護管束應遵守事項情節重大者，應斟酌下列情形認定之．．．四、違反本條例第
    二十五條之規定，經通知無正當理由不到場或到場而拒絕尿液之採驗達三次以上
    者」。查本件受處分人前因施用毒品案件，經臺灣桃園地方法院以八十九年度聲
    字第三八二三號裁定停止戒治，所餘期間付保護管束，惟保護管束期間內，執行
    保護管束者於八十九年七月六日至同年八月十五日止，先後依毒品危害防制條例
    第二十五條第一項規定通知受處分人到場接受採驗尿液，惟受處分人始終置之不
    理，無正當理由不到場已達三次以上，有臺灣桃園地方法院檢察署八十九年度聲
    撤戒一字第五五八號卷可稽。揆諸前揭規定，顯見其有違反保護管束應遵守事項
    之情事，且情節已屬重大，原審依毒品危害防制條例第二十二條第二項規定，裁
    定受處分人撤銷停止戒治，令入戒治處所施以強制戒治，經核並無不當。
二、受處分人抗告意旨略以：伊因工作關係長期居住公司宿舍，只有假日方可返家探
    親，家中又只有母親一人，且因母親工作關係，家中除了上午之外，其餘時間家
    中空無一人，致觀護人所寄予受處分人之告誡單，三次均無法收到，未知於何時
    受告誡。受處分人非故意不遵守保護管束之規定，懇請抗告法院體諒受處分人因
    工作因素致延誤向觀護人報到等情，均非不到場接受採驗尿液之正當理由，其抗
    告為無理由，應予駁回。
三、據上論斷，依刑事訴訟法第四百十二條裁定如主文。
中    華    民    國    八十九    年      十        月      三十一      日
                            臺灣高等法院刑事第八庭
                                審判長法  官  蔡  秀  雄
                                      法  官  沈  宜  生
                                      法  官  陳  炳  彰
右正本證明與原本無異。
不得抗告。
                                      書記官  賴  淑  真
中    華    民    國    八十九    年      十一      月        四        日


司法院資訊處製作；財團法人民間司法改革基金會備份。
